臺灣桃園地方法院刑事裁定　　　　　　　 96年度秩抗字第9號
抗　告　人
即被移送人　甲○○
上列抗告人因違反社會秩序維護法事件，不服本院中壢簡易庭九
十六年七月二十六日第一審裁定（移送機關：桃園縣政府警察局
中壢分局，移送案號九十六年七月十八日中警分刑社字第○九六
一八四號），提起抗告，本院裁定如下：
    主  文
抗告駁回。
    理  由
一、本件原裁定係以：抗告人即被移送人於民國九十六年七月九
    日凌晨三十分許，在桃園縣中壢市○○○路○段六○巷前，
    無正當理由攜帶類似真槍之玩具槍，而有危害安全之虞，為
    移送機關桃園縣政府警察局中壢分局所查獲，因認抗告人有
    違反社會秩序維護法第六十五條第三款之情事，而依同法第
    四十五條第一項（漏引第二項）、第二十二條第三項裁處抗
    告人罰鍰新臺幣六千元，扣案之類似真槍枝玩具槍一枝、彈
    丸一百二十顆及CO2 氣瓶三瓶均沒入之。
二、本件抗告意旨略以：抗告人從事鎮暴槍之業務推廣及提倡射
    擊運動，於民國九十六年七月九日零時三十分許，在新生路
    、元化路口因與六、七人相遇，對方人多又拿棒球棒及木棒
    追打我、罵我，我情急之下邊跑邊跌倒，對方又年輕我哪裡
    跑得掉。只好拿出鎮暴槍防衛才制止對方，我也沒傷到人。
    請長官明鑑。又現在工作不好找，沒有生財工具又沒有本錢
    ，家中生活很苦，母親受傷在家調養，為此提起抗告，請求
    更為裁定發還扣案物品等語。
三、經查：觀諸該扣案槍枝照片，外型與真槍相仿，常人本即不
    易辨認，且經送桃園縣政府警察局鑑定之結果，送鑑空氣槍
    認係氣動式槍枝，該槍枝係以外接小型二氧化碳鋼瓶並以其
    內氣體作為發射動力，可發射直徑約十七MM之塑膠彈丸，槍
    長約三十公分、高約十七公分等情，有九十六年八月二十八
    日桃警鑑字第○九六○○一五三○六號槍彈鑑定書一份在卷
    可稽，應堪認該扣案槍枝從外觀上確實得使人容易誤認為真
    槍，有危害安全之虞。又抗告人自稱其從事鎮暴槍枝業務推
    廣始持有前開槍枝，縱然屬實，亦非即可於非上班時間隨時
    攜帶類似真槍之玩具槍，是自不得資以攜帶類似真槍之玩具
    槍之正當理由至明。從而，被告既有於上開時、地攜帶其所
    有扣案之空氣槍等物，且查無其有何正當理由，職是，抗告
    人所為，顯與前揭社會秩序維護法第六十五條第三款所定處
    罰要件該當，原審依桃園縣政府中壢警察局移送事實，認定
    抗告人確有違反社會秩序維護法之情事，而處罰鍰六千元，
    並將扣案之類似真槍之玩具槍、彈丸一百二十顆及CO2 氣瓶
    三瓶均沒入，經核認事用法俱無不合，量處罰鍰亦稱允適，
    抗告人指摘原裁定不當，尚難認為有理由，應予駁回。
中　　華　　民　　國　　96　　年　　12　　月　　31　　日
　　                  臺灣桃園地方法院刑事第四庭
                          審判長法  官  黃斯偉
                                法  官  蘇昭蓉
                                法  官  陳可薇
以上正本證明與原本無異。
不得抗告。
　　　　　　　　　　　　　　  　書記官　陳青瑜
中　　華　　民　　國　　97　　年　　1 　　月　　7 　　日
